【裁判字號】    97,交聲,1490
【裁判日期】    970902
【裁判案由】    聲明異議
【裁判全文】
臺灣高雄地方法院交通事件裁定   97年度交聲字第1490號
原處分機關  交通部公路總局高雄區監理所
異  議  人
即受處分人  甲○○
上列異議人即受處分人因違反道路交通管理處罰條例案件，對於
交通部公路總局高雄區監理所民國97年6 月24日所為之處分（處
分案號：高監營裁字第裁80-Z00000000號）聲明異議，本院裁定
如下：
    主  文
異議駁回。
    理  由
一、原處分意旨略以：異議人即受處分人甲○○於民國97年4 月
    24日21時47分許，駕駛車牌號碼187-FL號營業用一般大貨車
    行經國道一號北上184.4 公里處，經警舉發「行駛高速公路
    未依規定行駛車道- 慢速大型車違規行駛內側車道」之違規
    ，依道路交通管理處罰條例第33條第1 項第3 款之規定，裁
    處罰鍰新台幣（下同）5 千元，並記違規點數1點。
二、聲明異議意旨略以：異議人駕駛上開車輛由高雄往台北，行
    經國道一號北上184.4 公里處行駛內側車道，係因當時看到
    中線車道上有木材，外側車道恰有兩台貨櫃車行駛，異議人
    慮及車輛輾過該木材可能爆胎而影響車上乘客安全，為閃避
    該木材，異議人不得已始行駛內側車道，為此聲明異議，請
    求撤銷原處分云云。
三、按汽車行駛於高速公路、快速公路或設站管制之道路，不遵
    使用限制、禁止、行車管制及管理事項之管制規則而未依規
    定行駛車道者，處汽車駕駛人新臺幣3 千元以上6 千元以下
    罰鍰，道路交通管理處罰條例第33條第1 項第3 款定有明文
    。次按汽車行駛高速公路，其車道之使用，除因交通事故及
    道路施工依臨時或可移動標誌指示或交通勤務警察指揮外，
    應依設置之交通標誌、標線或號誌之規定，無設置者，大型
    車應行駛於外側車道，並得暫時利用緊臨外側車道之車道超
    越前車，高速公路及快速公路交通管制規則第8 條第1 項第
    2 款亦有明定。
四、經查，異議人於上開時、地駕駛上開大型車，確有行駛於高
    速公路內側車道之情，為異議人自承在卷，並據證人即舉發
    員警陳宏銘於本院調查中結證明確，且有卷附內政部警政署
    國道公路警察局97年4 月24日公警局交字第Z00000000 號舉
    發違反道路交通管理事件通知單各1 份附卷可佐，堪認無訛
    。異議人雖以前揭情詞置辯，然證人陳宏銘業於本院調查中
    證稱其係於巡邏中發現上開違規事實，且當時其係駕駛車輛
    行駛於異議人上開車輛之前方外側車道，其駕車駛過違規處
    所時，並未看見中線車道上有何掉落物或木材，巡邏期間亦
    未接獲相關通報表示路面有掉落物等情無訛，佐以證人陳宏
    銘與異議人並不認識亦無仇怨，均據異議人陳明在卷，證人
    陳宏銘當無故為不實陳述之理，其證言當可採信。則異議人
    辯稱係因閃避車道上之掉落木材云云，難認屬實。綜上，本
    件異議人所有之車輛確有「行駛高速公路未依規定行駛車道
    」之交通違規事實，堪以認定，異議意旨所陳，即無理由，
    應予駁回。
五、據上論斷，應依道路交通案件處理法第19條，裁定如主文。
中    華    民    國    97    年    9     月     2    日
                  交通法庭  法  官  黃苙荌
以上正本證明與原本無異。
如不服本裁定，應於收受送達後5 日內向本院提出抗告狀。
中    華    民    國    97    年    9     月     2    日
                            書記官  廖佳玲


司法院資訊處製作；財團法人民間司法改革基金會備份。
